Config:
  xerox:
    Gen: ../../../src/generator-gt-norm.xfst
    App: lookup

Tests:
  
  Verb - pimisin - ok : # Ordinary VAIn

  
     pimisin+V+AI+Ind+Prs+1Sg:    nipimisinin # INDEPENDENT
     pimisin+V+AI+Ind+Prs+2Sg:    kipimisinin
     pimisin+V+AI+Ind+Prs+3Sg:    [pimisin, pimisiniw]
     pimisin+V+AI+Ind+Prs+4Sg/Pl: pimisiniyiwa
     pimisin+V+AI+Ind+Prs+1Pl:    nipimisininân
     pimisin+V+AI+Ind+Prs+12Pl:   [kipimisininaw, kipimisininânaw]
     pimisin+V+AI+Ind+Prs+2Pl:    kipimisininâwâw
     pimisin+V+AI+Ind+Prs+3Pl:    [pimisiniwak, pimisinwak]

     PV/e+pimisin+V+AI+Cnj+Prs+1Sg:    ê-pimisiniyân # CONJUNCT
     PV/e+pimisin+V+AI+Cnj+Prs+2Sg:    ê-pimisiniyan
     PV/e+pimisin+V+AI+Cnj+Prs+3Sg:    ê-pimisinit
     PV/e+pimisin+V+AI+Cnj+Prs+4Sg/Pl: ê-pimisiniyit
     PV/e+pimisin+V+AI+Cnj+Prs+1Pl:    ê-pimisiniyâhk
     PV/e+pimisin+V+AI+Cnj+Prs+12Pl:   ê-pimisiniyahk
     PV/e+pimisin+V+AI+Cnj+Prs+2Pl:    ê-pimisiniyêk
     PV/e+pimisin+V+AI+Cnj+Prs+3Pl:    [ê-pimisinicik, ê-pimisihkik]

     pimisin+V+AI+Ind+Prt+1Sg:    nikî-pimisinin # PRT-INDEPENDENT
     pimisin+V+AI+Ind+Prt+2Sg:    kikî-pimisinin
     pimisin+V+AI+Ind+Prt+3Sg:    [kî-pimisin, kî-pimisiniw]
     pimisin+V+AI+Ind+Prt+4Sg/Pl: kî-pimisiniyiwa
     pimisin+V+AI+Ind+Prt+1Pl:    nikî-pimisininân
     pimisin+V+AI+Ind+Prt+12Pl:   [kikî-pimisininaw, kikî-pimisininânaw]
     pimisin+V+AI+Ind+Prt+2Pl:    kikî-pimisininâwâw
     pimisin+V+AI+Ind+Prt+3Pl:    [kî-pimisiniwak, kî-pimisinwak]

     PV/e+pimisin+V+AI+Cnj+Prt+1Sg:    ê-kî-pimisiniyân # PRT-CONJUNCT
     PV/e+pimisin+V+AI+Cnj+Prt+2Sg:    ê-kî-pimisiniyan
     PV/e+pimisin+V+AI+Cnj+Prt+3Sg:    ê-kî-pimisinit
     PV/e+pimisin+V+AI+Cnj+Prt+4Sg/Pl: ê-kî-pimisiniyit
     PV/e+pimisin+V+AI+Cnj+Prt+1Pl:    ê-kî-pimisiniyâhk
     PV/e+pimisin+V+AI+Cnj+Prt+12Pl:   ê-kî-pimisiniyahk
     PV/e+pimisin+V+AI+Cnj+Prt+2Pl:    ê-kî-pimisiniyêk
     PV/e+pimisin+V+AI+Cnj+Prt+3Pl:    [ê-kî-pimisinicik, ê-kî-pimisihkik]


     pimisin+V+AI+Ind+Fut+Int+1Sg:    niwî-pimisinin # FUT+INT-INDEPENDENT
     pimisin+V+AI+Ind+Fut+Int+2Sg:    kiwî-pimisinin
     pimisin+V+AI+Ind+Fut+Int+3Sg:    [wî-pimisin, wî-pimisiniw]
     pimisin+V+AI+Ind+Fut+Int+4Sg/Pl: wî-pimisiniyiwa
     pimisin+V+AI+Ind+Fut+Int+1Pl:    niwî-pimisininân
     pimisin+V+AI+Ind+Fut+Int+12Pl:   [kiwî-pimisininaw, kiwî-pimisininânaw]
     pimisin+V+AI+Ind+Fut+Int+2Pl:    kiwî-pimisininâwâw
     pimisin+V+AI+Ind+Fut+Int+3Pl:    [wî-pimisiniwak, wî-pimisinwak]

     PV/e+pimisin+V+AI+Cnj+Fut+Int+1Sg:    ê-wî-pimisiniyân # FUT+INT-CONJUNCT
     PV/e+pimisin+V+AI+Cnj+Fut+Int+2Sg:    ê-wî-pimisiniyan
     PV/e+pimisin+V+AI+Cnj+Fut+Int+3Sg:    ê-wî-pimisinit
     PV/e+pimisin+V+AI+Cnj+Fut+Int+4Sg/Pl: ê-wî-pimisiniyit
     PV/e+pimisin+V+AI+Cnj+Fut+Int+1Pl:    ê-wî-pimisiniyâhk
     PV/e+pimisin+V+AI+Cnj+Fut+Int+12Pl:   ê-wî-pimisiniyahk
     PV/e+pimisin+V+AI+Cnj+Fut+Int+2Pl:    ê-wî-pimisiniyêk
     PV/e+pimisin+V+AI+Cnj+Fut+Int+3Pl:    [ê-wî-pimisinicik, ê-wî-pimisihkik]

     pimisin+V+AI+Ind+Fut+Def+1Sg:    nika-pimisinin # FUT+DEF-INDEPENDENT
     pimisin+V+AI+Ind+Fut+Def+2Sg:    kika-pimisinin
     pimisin+V+AI+Ind+Fut+Def+3Sg:    [ka-pimisin, ka-pimisiniw]
     pimisin+V+AI+Ind+Fut+Def+4Sg/Pl: ka-pimisiniyiwa
     pimisin+V+AI+Ind+Fut+Def+1Pl:    nika-pimisininân
     pimisin+V+AI+Ind+Fut+Def+12Pl:   [kika-pimisininaw, kika-pimisininânaw]
     pimisin+V+AI+Ind+Fut+Def+2Pl:    kika-pimisininâwâw
     pimisin+V+AI+Ind+Fut+Def+3Pl:    [ka-pimisiniwak, ka-pimisinwak]
     
     pimisin+V+AI+Fut+Cond+1Sg:    pimisiniyâni
     pimisin+V+AI+Fut+Cond+2Sg:    pimisiniyani
     pimisin+V+AI+Fut+Cond+3Sg:    [pimisinici, pimisihki]
     pimisin+V+AI+Fut+Cond+4Sg/Pl: pimisiniyici
     pimisin+V+AI+Fut+Cond+1Pl:    pimisiniyâhki
     pimisin+V+AI+Fut+Cond+12Pl:   [pimisiniyahki, pimisiniyahko]
     pimisin+V+AI+Fut+Cond+2Pl:    pimisiniyêko
     pimisin+V+AI+Fut+Cond+3Pl:    [pimisinitwâwi, pimisihkwâwi]

     pimisin+V+AI+Imp+Imm+2Sg:  pimisini
     pimisin+V+AI+Imp+Imm+12Pl: pimisinitân
     pimisin+V+AI+Imp+Imm+2Pl:  pimisinik


     pimisin+V+AI+Der/Com+V+TA+Ind+Fut+Int+1Sg+3SgO: [niwî-wîci-pimisinimâw] # com SET I
     pimisin+V+AI+Der/Com+V+TA+Ind+Fut+Int+2Sg+3SgO: [kiwî-wîci-pimisinimâw]
     pimisin+V+AI+Der/Com+V+TA+Ind+Fut+Int+1Pl+3SgO: [niwî-wîci-pimisinimânân]
     pimisin+V+AI+Der/Com+V+TA+Ind+Fut+Int+12Pl+3SgO: [kiwî-wîci-pimisinimânaw]
     pimisin+V+AI+Der/Com+V+TA+Ind+Fut+Int+2Pl+3SgO: [kiwî-wîci-pimisinimâwâw]
     
     pimisin+V+AI+Der/Com+V+TA+Ind+Fut+Int+1Sg+3PlO: [niwî-wîci-pimisinimâwak] # com SET I-Pl
     pimisin+V+AI+Der/Com+V+TA+Ind+Fut+Int+2Sg+3PlO: [kiwî-wîci-pimisinimâwak]
     pimisin+V+AI+Der/Com+V+TA+Ind+Fut+Int+1Pl+3PlO: [niwî-wîci-pimisinimânânak]
     pimisin+V+AI+Der/Com+V+TA+Ind+Fut+Int+12Pl+3PlO: [kiwî-wîci-pimisinimânawak]
     pimisin+V+AI+Der/Com+V+TA+Ind+Fut+Int+2Pl+3PlO: [kiwî-wîci-pimisinimâwâwak]

     pimisin+V+AI+Der/Com+V+TA+Ind+Fut+Int+2Sg+1SgO: [kiwî-wîci-pimisinimin] # com SET II
     pimisin+V+AI+Der/Com+V+TA+Ind+Fut+Int+2Sg+1PlO: [kiwî-wîci-pimisiniminân]
     pimisin+V+AI+Der/Com+V+TA+Ind+Fut+Int+2Pl+1SgO: [kiwî-wîci-pimisiniminâwâw]
     pimisin+V+AI+Der/Com+V+TA+Ind+Fut+Int+2Pl+1PlO: [kiwî-wîci-pimisiniminân]


     pimisin+V+AI+Der/Com+V+TA+Ind+Fut+Int+3Sg+4Sg/PlO: [wî-wîci-pimisinimêw] # com SET III
     pimisin+V+AI+Der/Com+V+TA+Ind+Fut+Int+3Pl+4Sg/PlO: [wî-wîci-pimisinimêwak]
     pimisin+V+AI+Der/Com+V+TA+Ind+Fut+Int+4Sg/Pl+5Sg/PlO: [wî-wîci-pimisinimêyiwa]
     pimisin+V+AI+Der/Com+V+TA+Ind+Fut+Int+3Sg+5Sg/PlO: [wî-wîci-pimisinimimêw] # From Wolvengrey P.C. 27/6/15 (See /doc/)
     pimisin+V+AI+Der/Com+V+TA+Ind+Fut+Int+3Pl+5Sg/PlO: [wî-wîci-pimisinimimêwak] # From Wolvengrey P.C. 27/6/15 (See /doc/)

     pimisin+V+AI+Der/Com+V+TA+Ind+Fut+Int+1Sg+4Sg/PlO: [niwî-wîci-pimisinimimâwa] # com SET IV
     pimisin+V+AI+Der/Com+V+TA+Ind+Fut+Int+2Sg+4Sg/PlO: [kiwî-wîci-pimisinimimâwa]
     pimisin+V+AI+Der/Com+V+TA+Ind+Fut+Int+1Pl+4Sg/PlO: [niwî-wîci-pimisinimimânâna]
     pimisin+V+AI+Der/Com+V+TA+Ind+Fut+Int+12Pl+4Sg/PlO: [kiwî-wîci-pimisinimimânawa]
     pimisin+V+AI+Der/Com+V+TA+Ind+Fut+Int+2Pl+4Sg/PlO: [kiwî-wîci-pimisinimimâwâwa]
    
     

     
